279Edepot - Archives communales déposées de Gray
Archives Départementales de la Haute-Saône
- ARCHIVES MODERNES
  - POPULATION, ECONOMIE SOCIALE, STATISTIQUE
    - Subsistances. - Réglements, tarifs, prix sur le marché de Gray (1790-1912) [voir 249 E dépôt1427/R1, tableau du prix moyen des denrées à Gray (an XI)]. Réglement pour le pesage et le mesurage des denrées (1808). Procès-verbaux de mesurage du poids des grains (1793-1832). Foires. - Correspondance relative aux foires d'Avrigney et Champlitte (1835). Créations de foires et marchés à Gray, avec pour exemple les réglements des foires de Macon, Vesoul, Besançon et Langres (1866-1867). Demandes d'emplacements sur le marché (1840-1950) [voir 279 E dépôt 1427/R1, tableaux des citoyens qui ont pris patentes à Gray (an XII-1849)]. 1 liasse, 111 pièces papier., 1790-1950; 279 Edepot 1108; F40
      CEREALE; MARCHE AGRICOLE; POIDS-ET-MESURES
      AVRIGNEY-VIREY; BESANCON; CHAMPLITTE; GRAY; LANGRES; MACON; VESOUL
    - Boulangeries - Boucheries. - Soumissions et conventions entre les officiers municipaux et les boulangers (1789-1790). Proclamation portant défense à tout habitant, autre que boulanger, de faire du pain (1790). Marchés de boulanger pour fourniture à la ville de Gray (1832). Réglement de la boulangerie (1855). Listes des boulangers (1847). Abattoirs (1827-1927). Réquisitions de viande (an II-an III). Statistiques pour la consommation de viande dans le canton de Gray (1860-1875). Réglement imprimé de l'abattoir de Besançon (1863). 1 liasse, 109 pièces papier., 1789-1927; 279 Edepot 1109; F41
      BESANCON; GRAY; GRAY (canton)
    - Guide pour la taxe du pain, d'après le prix du sac de farine, pour la municipalité de Gray. 1 registre en mauvais état., 1846-1854; 279 Edepot 1110; F42
    - Etat des citoyens qui achètent leur pain aux boulangers (s. d.). Correspondance relative à la taxe du pain et de la viande à Vesoul, Dijon, Besançon (1841). Taxe du pain: ville de Gray (1828-1915), ville de Dijon (1862-1870). Taxe de la viande (1841-1842). 1 liasse, 291 pièces papier., 279 Edepot 1111; F43
      BESANCON; DIJON; GRAY; VESOUL
    - Correspondance, tableaux et pièces diverses relatives à la circulation des marchandises au maximum, réquisitions de denrées diverses. 1 liasse, 250 pièces papier., 1790-1845; 279 Edepot 1112; F44
    - Mesures d'exception, période révolutionnaire. - Procès-verbal constatant que le sieur Demay, commis de la recette des impositions de Gray, refuse les paiements en assignats (1790). Répertoire alphabétique pour le change des assignats (1792-1793). Arrêtés, procès-verbaux concernant l'utilisation des assignats et des billets de confiance (1792-an V). Procès-verbaux de vérification des monnaies (1810-1814). 1 liasse, 46 pièces papier., 1790-1814; 279 Edepot 1113; F45
      PROCES-VERBAL; ARRETE PREFECTORAL
      DEMAY
    - Tableaux de recensement des grains, légumes, foins... dressés en exécution des arrêtés du conseil d'administration du district de Gray, du département et du représentant Robespierre (1793-an II). Arrêtés de l'administration centrale du département concernant les subsistances (1792-an VII). 1 liasse, 34 tableaux et 8 pièces papier., 279 Edepot 1114; F46
      ARRETE PREFECTORAL
      ROBESPIERRE (Augustin Bon Joseph de)
    - Tableaux des ressources en bestiaux, fourrages et denrées dans la commune de Gray (an IX-1814). Arrêté de la préfecture interdisant la fabrication de la bière à cause du manque d'orge (1816). Restrictions: pièces diverses (1870-1872). 1 liasse, 31 pièces papier., An IX-1872; 279 Edepot 1115; F47
      BOISSON ALCOOLISEE
    - Ravitaillement et rationnement. - Réglementation générale à la France, arrêtés préfectoraux, publications officielles... 1 liasse, 414 pièces papier., 1940-1948; 279 Edepot 1116; F48
      RATIONNEMENT; RAVITAILLEMENT
    - Ravitaillement et rationnement. - Correspondance de la mairie de Gray avec la préfecture et divers particuliers, attestations, reçus, modèles de cartes... 1 liasse, 391 pièces papier., 1940-1948; 279 Edepot 1117; F49
    - Dossiers particuliers concernant le ravitaillement et le rationnement à Gray: pâtes et pommes de terre, boulangers et lois de boulange, textiles, lait groupements d'achat et de répatition de l'alimentation et des boissons, travailleurs de force, bétail et boucherie, fruits et légumes, pneumatiques. 1 liasse, 320 pièces papier., 1940-1949; 279 Edepot 1118; F50
    - Ravitaillement en carburants, bois, charbon, pétrole... à Gray. - Arrêtés, registres et divers. 1 liasse, 166 pièces papier., 1940-1948; 279 Edepot 1119; F51
    - Ravitaillement. - Bordereaux des remises exceptionnelles et des retraits des titres d'alimentation et textile. Contrôle communal des distributions de titres d'alimentation (août 1944-1945). 1 liasse, 512 pièces papier., 279 Edepot 1120; F52
    - Ravitaillement.- Bordereaux des remises exceptionnelles et des retraits des titres d'alimentation et textile. Contrôle communal des distributions de titres d'alimentation. 1 liasse, 431 pièces papier., 1946-1949; 279 Edepot 1121; F53
    - Certificats médicaux en vue de l'obtention d'une carte "régime" (octobre 1944-août 1945). 1 liasse, 1448 pièces papier., 1944-1945; 279 Edepot 1122; F54
  - CONTRIBUTIONS, ADMINISTRATIONS FINANCIERES
    - Vingtièmes pour le district de Gray (1790-1792). Déclarations et reçus d'impôts pour le district (1790-1792). [voir 279 E dépôt 937/D8, rôle des contributions personnelles, mobiliaires et somptuaires (an VII); 279 E dépôt 1422/Q3, rôle alphabétique des pétitions pour être déchargé de patentes ou contributions (an XIII-1807); 279 E dépôt 1427/R1, tableaux des citoyens qui ont pris patente à Gray (an XII-1849)]. 1 liasse, 450 pièces papier., 279 Edepot 1123; G1
    - Proclamation du maire ordonnant aux propriétaires de Gray de déclarer les fonds qu'ils possèdent (1790). Evaluations des biens fonciers des contribuables de Gray, dressées par Jean-Claude Disqueux, arpenteur-juré, et Antoine Mielle, architecte, demeurant à Gray (février-mars 1790). 1 liasse, 301 feuillets imprimés et manuscrits., 279 Edepot 1124; G2
      EVALUATION FONCIERE
      DISQUEUX (Jean-Claude); MIELLE (Antoine)
    - Evaluations des biens fonciers des contribuables de Gray, dressées par Jean-Claude Disqueux, arpenteur-juré et Antoine Mielle, architecte, demeurant à Gray (mars 1790). 1 liasse, 260 feuillets imprimés., 279 Edepot 1125; G3
    - Evaluations des biens fonciers des contribuables de Gray, dressées par Jean-Claude Disqueux, arpenteur-juré et Antoine Mielle, architecte, demeurant à Gray (avril 1790). 1 liasse, 128 feuillets imprimés., 279 Edepot 1126; G4
    - Correspondance relative aux contributions directes. - Lettres signées Caumartin-de-Saint-Ange et Marguier d'Aubonne. Nomination d'assesseurs au district de la ville basse de Gray (1790). Répartition des impositions principale, accessoire et capitation de Gray, avec 15 cotes contenant l'évaluation des maisons (1790). Etat des habitants de la ville de Gray pour servir à l'établissement de la contribution mobilière, état des terres, prés et maisons par sections, répartitions des sections entre les commissaires répartiteurs (1791). 1 liasse, 1 registre et 16 pièces papier., 1790-1791; 279 Edepot 1127; G5
      EVALUATION FONCIERE; FISCALITE
      CAUMARTIN DE SAINT-ANGE (Marc Antoine Lefèvre de); MARGUIER d'AUBONNE
    - Matrice de rôle pour la contribution foncière de Gray. 1 registre relié., 1791; 279 Edepot 1128; G6
      MATRICE D'IMPOSITION; REGISTRE
    - Registre pour l'inscription des propriétés, mutations et évaluations des revenus nets. 1 registre broché., 1791; 279 Edepot 1129; G7
    - Déclarations des habitants de Gray pour la contribution mobilière et visite générale de la ville de Gray, faite par les officiers municipaux pour établir la contribution mobilière. 1 liasse, 1 registre broché, 208 pièces papier., 1791; 279 Edepot 1130; G8
    - Etat des sections pour la municipalité d'Arc-lès-Gray. 1 registre couvert en parchemin., 1791; 279 Edepot 1131; G9
      ETAT DE SECTION
    - Matrice de rôle pour la contribution foncière de la Maison-du-Bois, territoire d'Arc-lès-Gray (1791). Rôle de la contribution mobilière pour la commune de Gray (1792). 1 liasse, 1 registre broché et 1 cahier papier., 1791-1792; 279 Edepot 1132; G10
      MATRICE D'IMPOSITION; ROLE D'IMPOSITION
      GRAY; MAISON-DU-BOIS (LA)
    - Tableau des citoyens de Gray pour la répartition de la contribution mobilière (an IV-an V). Matrices de contributions directes (s. l., s. d.). 1 liasse, 3 cahiers papier., 279 Edepot 1133; G11
      CAHIER; MATRICE D'IMPOSITION
    - Etats des sections de la commune d'Arc-lès-Gray et de la Maison-du-Bois (an VI). Matrice de rôle de la contribution foncière de la commune de la Maison-du-Bois (an VII). 1 liasse, 33 cahiers papier., An VI-an VII; 279 Edepot 1134; G12
      ETAT DE SECTION; MATRICE D'IMPOSITION
    - Contributions foncières et mobilières. - Proclamation du Roi pour la confection des rôles de supplément (1790). Arrêté du Directoire du département de la Haute-Saône (1792). Etat des propriétés foncières de Gray (1792). Déclarations des biens d'émigrés et de prêtres déportés (1792-an II). Déclarations de biens par les intéressés (an II). Requêtes pour modération d'impôts (1792). Contributions personnelle, mobilière et somptuaire: sommation faite à la commune pour la contribution mobilière (1792). Journal de recettes (an V). Déclarations des citoyens sur la répartition des mêmes contributions (an VI). Mandements de contributions diverses (an VII, an VIII, an IX-an XIV). Registre des recettes sur la contribution des portes et fenêtres dans l'arrondissement de Gray (pluviose an VII-prairial an VIII). Rôle des contributions foncières (s. l., an XII). Etats divers concernant les contributions directes d'Arc-lès-Gray (1792-an VI). Situation des caisses communales et des contributions d'Arc et de la Maison-du-Bois (1812). Directives des autorités centrales et préfectorales et correspondance avec les villes et particuliers (an III-1877) et pièces diverses (1792-1803). 1 liasse, 121 pièces papier dont 3 registres., 1790-1877; 279 Edepot 1135; G13
      REGISTRE; ROLE D'IMPOSITION; CORRESPONDANCE
      ARC-LES-GRAY; GRAY; GRAY (arrondissement); MAISON-DU-BOIS (LA)
    - Rôles des contributions foncières pour la commune de Gray (1812). Rôle général des contributions directes (1818-1819). Etat des contributions pour les électeurs de Gray et Arc (1821). 1 liasse, 3 registre et 2 pièces papier., 1812-1821; 279 Edepot 1136; G14
      REGISTRE; ROLE D'IMPOSITION
    - Matrices générales des contributions directes pour la commune de Gray (1839-1841, uniquement feuille de récapitulation: le cahier manque; 1842-1844, 1845-1848). Etat de tous les contribuables de Gray imposés en 1841 à une cote mobilière (1843). 1 liasse, 3 registres et 1 pièce papier., 1839-1848; 279 Edepot 1137; G15
      MATRICE D'IMPOSITION
    - Patentes. - Registre des patentes simples pour les marchands de Gray. 1 registre relié., 1791-1792; 279 Edepot 1138; G16
      FISCALITE PROFESSIONNELLE
    - Patentes. - Registre des patentes pour colporteurs ou marchands forains. 1 registre relié., 1791-1792; 279 Edepot 1139; G17
    - Patentes. - Souches des enregistrements de patentes simples de propriétaires vendant des boissons de leur cru, de colporteurs marchands forains. 1 liasse, 59 pièces papier., 1791-1792; 279 Edepot 1140; G18
    - Patentes. - Correspondance, directives des contributions directes, demandes de patentes (1791-1870). Registre des patentes des négociants et marchands du canton de Gray (1795). Registre des patentes spéciales de la commune de Gray (1795-1796). Etat des patentes pour la commune de Gray (an V-an VII). Pétitions relatives au droit de patente (an V-an VII, 1830, 1879). Tarifs des droits de l'héritage laissé à Oudette-Alexandrine Grand, faite par son époux (1805). 1 liasse, 212 cahiers et pièces papier., 1791-1879; 279 Edepot 1141; G19
      CAHIER; CORRESPONDANCE
      GRAND (Oudette-Alexandrine, veuve LEFEBRE)
    - Impôts extraordinaires, contribution patriotique. - Rôles des sommes à recouvrer dans la ville de Gray (1790-1792). Bordereau du montant des rôles arrêtés pour les villes et communautés composant l'arrondissement de la recette particulière de Gray (1790). Etat récapitulatif (1790). Correspondance (1790). 1 liasse, 10 cahiers et pièces papier., 279 Edepot 1142; G20
      CAHIER; CORRESPONDANCE; ROLE D'IMPOSITION
    - Impôts extraordinaires. - Contentieux, déclarations inexactes, correspondance au sujet de la contribution patriotique à Gray (1790-an IV). Liste des habitants de Gray et faubourgs pour la contribution patriotique (1790). Requête de la municipalité pour l'arrièré du don gratuit (1790-1791). 1 liasse, 60 pièces papier., 279 Edepot 1143; G21
      CORRESPONDANCE; LISTE NOMINATIVE
    - Emprunt forcé. - Déclarations, extraits des matrices de rôles concernant les propriétaires de Gray. 1 liasse, 187 pièces papier., 1792; 279 Edepot 1144; G22
    - Emprunt forcé. - Déclarations, extraits des matrices de rôles concernant les propriétaires de Gray. 1 liasse, 122 pièces papier., 1793; 279 Edepot 1145; G23
    - Emprunt forcé. - Réclamations et procès-verbal des réclamations par la commission des officiers municipaux de Gray, formée pour les recevoir. 1 liasse, 123 pièces papier., An IV-an V; 279 Edepot 1146; G24
    - Impôts extraordinaires. - Appel volontaire, imposition communale de Gray, état du montant des contributions des communes du canton et pièces diverses (1815-1818). Impositions extraordinaires sur les débitants de boissons (1815-1818). Pétitions diverses et réclamations contre la cotisation au rôle de l'imposition communale, établie pour subvenir aux dépenses occasionnées par l'invasion des troupes alliées (1820). 1 liasse, 1 registre et 121 pièces papier., 1815-1820; 279 Edepot 1147; G25
    - Administrations financières.- Adjudication de la perception des contributions directes de Gray (1798). Relation de la commune avec les contributions directes et indirectes (1799-1905); avec la trésorerie générale (1798-1805); les droits réunis (1798-1805); la direction générale de l'enregistrement des domaines et du timbre (1795-1883); l'administration des forêts (1878-1881) et la caisse d'amortissement et de dépôts (1876-1882). 1 liasse, 138 pièces papier., 1798-1905; 279 Edepot 1148; G26
    - Poste de Gray. - Registre des personnes qui reçoivent des lettres de l'étranger ou à qui l'on adresse des lettres à l'étranger (1792-1793). Etat des maîtres de poste aux lettres, messageries et roulage de la commune de Gray (an III). Correspondance administrative et privée (1815-1882). Pensions, correspondance administrative et privée (1790-1861). Loteries impériales et royales (1806-1870). Mise en place d'un nouveau système de poids et mesures à Gray (an X-1807). Avis de formation des cadastres de Gray, Arc et la Maison-du-Bois (1821). Droits spéciaux sur les tabacs, instructions et registre de déclarations des fabricants propriétaires et détaillants de tabac de la ville de Gray (an VII). 1 liasse, 136 pièces papier., 1790-1882; 279 Edepot 1149; G27
      DEBIT DE TABAC; POSTE
  - AFFAIRES MILITAIRES
    - Registres des ordres de route délivrés à Gray. 1 liasse, 3 registres brochés., An II-an III; 279 Edepot 1150; H1
      CONSCRIPTION
    - Registres des ordres de route (an III, an IV-an VII). 1 liasse, 3 registres brochés., An III-an VII; 279 Edepot 1151; H2
    - Registre des ordres de route. 1 registre broché., An X-an XI; 279 Edepot 1152; H3
    - Registre des ordres de route (an XI-an XIII), précédé d'un état des citoyens de la commune de Gray qui ont fourni des moyens de transports aux militaires blessés, et de quelques pièces annexes (an IX-an XI). Sur les pages de couverture du registre, état des écuries pour loger les chevaux de la garnison et liste des anciennes religieuses (s. d.). 1 registre couvert en parchemin et 4 pièces annexes., An IX-an XIII; 279 Edepot 1153; H4
    - Conscription militaire. - Tableaux des conscrits de Haute-Saône mis en route pour Chambéry, instructions, circulaires (an VII-1813). Registre des notifications de mise en activité des jeunes soldats de Gray (1818-1867). Registre de statistiques générales (1820-1821). 1 liasse, 21 cahiers et pièces papier., An VII-1867; 279 Edepot 1154; H5
      CHAMBERY; GRAY; HAUTE-SAONE
    - Tableaux de recensement des jeunes gens mobilisables de Gray. 1 liasse, 9 tableaux., 1816-1823; 279 Edepot 1155; H6
      RECENSEMENT MILITAIRE
    - Tableaux de recensement des jeunes gens mobilisables de Gray. 1 liasse, 18 tableaux., 1824-1840; 279 Edepot 1156; H7
    - Tableaux d'inscription des jeunes gens mobilisables de Gray et pièces annexes. 1 registre et 11 pièces papier., 1840-1864; 279 Edepot 1157; H8
    - Registre d'inscription des conscrits de la ville de Gray (1836-1849). Etats, correspondance et pièces diverses (1836-1849). 1 liasse, 1 cahier et 74 pièces papier., 279 Edepot 1158; H9
    - Affiches, correspondance et pièces diverses relatives au recrutement. 1 liasse, 328 pièces papier., 1793-1916; 279 Edepot 1159; H10
      AFFICHE; CORRESPONDANCE
    - Certificats de réforme pour des citoyens de Gray (1792). Pièces relatives aux libérations et changements de corps de militaires (1792-1883). Certificats de libération de militaires (1811-1881). Correspondance et pièces diverses relatives à des réformes ou des mises en congé (1818-1883). 1 liasse, 194 pièces papier., 279 Edepot 1160; H11
    - Registres des enrôlements volontaires souscrits à Gray (décembre 1814-février 1821). 1 liasse, 2 registres brochés., 1814-1821; 279 Edepot 1161; H12
    - Registres des engagements volontaires souscrits à Gray (février 1821-1829). 1 liasse, 16 cahiers., 279 Edepot 1162; H13
    - Registres des engagements volontaires souscrits à Gray. 1 liasse, 13 cahiers., 1830-1833; 279 Edepot 1163; H14
    - Registres des engagements volontaires souscrits à Gray (1834-1839, 1877-1879). 1 liasse, 18 cahiers., 1834-1879; 279 Edepot 1164; H15
    - Pièces à l'appui d'engagements volontaires souscrits à Gray. 1 liasse, 320 pièces papier., 1815-1834; 279 Edepot 1165; H16
    - Pièces à l'appui d'engagements volontaires souscrits à Gray (1835-1839, 1858-1859). 1 liasse, 386 pièces papier., 1835-1859; 279 Edepot 1166; H17
    - Pièces à l'appui d'engagements volontaires souscrits à Gray. 1 liasse, 386 pièces papier., 1860-1861; 279 Edepot 1167; H18
    - Pièces à l'appui d'engagements volontaires souscrits à Gray. 1 liasse, 339 pièces papier., 1862-1867; 279 Edepot 1168; H19
    - Pièces à l'appui d'engagements volontaires souscrits à Gray. 1 liasse, 159 pièces papier., 1868-1869; 279 Edepot 1169; H20
    - Pièces à l'appui d'engagements volontaires souscrits à Gray. 1 liasse, 492 pièces papier., 1870; 279 Edepot 1170; H21
    - Pièces à l'appui d'engagements volontaires souscrits à Gray. 1 liasse, 265 pièces papier., 1871-1876; 279 Edepot 1171; H22
    - Pièces à l'appui d'engagements volontaires souscrits à Gray. 1 liasse, 453 pièces papier., 1877-1885; 279 Edepot 1172; H23
    - Lettres du général de division Ferrand relatives à l'acceptation de la constitution par le dépôt du 7° régiment de hussards (an III). Correspondance concernant le baron Marthod, major des dragons de la garde, blessé et prisonnier à Moscou (1812). Extrait mortuaire de Jacques-Edmond-Emile Bour, né à Gray, professeur de mécanique à l'école polytechnique (1866). Correspondance concernant des militaires décédés (1838-1873). Registre d'inscription des mandats adressés aux militaires en congés et correspondance (1838-1859). Tribunal militaire, condamnations pour vol, déserteurs et divers (1815-1857, 1914-1915). 1 liasse, 52 pièces papier., An III-1915; 279 Edepot 1173; H24
      BOUR (Jacques-Edmond-Emile); FERRAND; MARTHOD
    - Administration militaire. - Chauffage du régiment des chasseurs de Bretagne stationné à Gray (1789-1791). Casernes, logement de troupes à Gray (an IV-1855). Poudres et salpêtres (1791-1817). Service des lits militaires (1810-1841). Consigne militaire pour les "trois alertes: le Bon Dieu, le Feu, le Bruit..." (s. d.). Fourniture de denrées, subsistances, fourrage: pièces diverses (an XI-1905). 1 liasse, 241 pièces papier., 1789-1905; 279 Edepot 1174; H25
      CASERNE; DETENTION D'ARME
    - Hôpitaux militaires. - Correspondance, factures, protocoles entre l'hospice civil de Gray et le ministère de la guerre. 1 liasse, 189 pièces papier., An II-1931; 279 Edepot 1175; H26
    - Hôpitaux militaires. - Relevés des cahiers de visite de l'hôpital militaire de Gray (février-avril 1814). 1 liasse, 126 pièces papier., 279 Edepot 1176; H27
    - Administration militaire. - Avis de passages de troupes à gray (1790-1882). Billet de logement (1790-1793). Transports des troupes (an V-1842). Emplacement des troupes qui composent les armées de la République française (an IV-an VII) [4 cahiers imprimés classés dans la bibliothèque administrative des Archives Départementales]. Registre de rapports d'un bataillon de la légion (?) (1870-1871). 1 liasse, 1 registre et 83 pièces papier., 279 Edepot 1177; H28
    - Convois militaires. - Règlements, circulaires (1792-1809). Répartition des chevaux et chariots pour le transport des troupes dans les communes du canton de Gray (1793-an IV). 1 liasse, 97 cahiers et pièces papier., 279 Edepot 1178; H29
      CIRCULAIRE; REGLEMENT
    - Convois militaires. - Etats et reçus des fournitures en chevaux et voitures faites pour les convois militaires dans les communes voisines de Gray. 1 liasse, 240 pièces papier., An IX; 279 Edepot 1179; H30
    - Convois militaires. - Registres des fournitures faites aux différentes étapes des convois militaires (an IX-an X). Correspondance (an IX-1806). Etats des réquisitions en voitures et en chevaux faites dans le canton et la ville de Gray (an XIII-1813). 1 liasse, 146 pièces papier., An IX-1813; 279 Edepot 1180; H31
    - Rôles de logement des gens de guerre stationnés à gray (an IX, an XIII, et plusieurs registres du XIX° siècle sans date). 1 liasse, 8 cahiers., An IX-XIX° siècle; 279 Edepot 1181; H32
    - Rôles des gens de guerre stationnés à Gray (s. d., XIX° siècle). 1 liasse, 2 registres brochés., 279 Edepot 1182; H33
    - Rôles de logement des troupes de passage à Gray (1826-1831, 1860). Etats divers et réclamations (s. d.). 1 liasse, 2 registres et 69 pièces papier., 1826-1860; 279 Edepot 1183; H34
    - Subsistances et fournitures à la cavalerie. - Etats concernant les levées de chevaux à Gray et dnas le canton (1792-an IV). Dépôt de cavalerie de Gray (1792-an II). Circulaires, arrêtés des autorités centrales pour les subsistances militaires (an VII). Fournitures aux armées: circulaires, correspondance, reçus, répartitions (an VII). Fournitures à la cavalerie (an VIII-1813). 1 liasse, 237 pièces papier., 1792-1813; 279 Edepot 1184; H35
    - Fournitures de vivres et de fourrages à la cavalerie (an IX-an X). Instructions, tarifs des fourrages (1806-1809). Dépôts de remonte, ventes de chevaux (1842-1916). 1 liasse, 44 cahiers et pièces papier., An IX-1916; 279 Edepot 1185; H36
    - Tarif pour la solde des militaires employés dans les armées de la République (an III). Correspondance relative à la comptabilité militaire (an II-1873). Demandes d'affichage émanant des autorités militaires et de la poudrerie nationale de Vonges en Côte-d'Or (1839-1883). 1 liasse, 97 pièces papier., An II-1883; 279 Edepot 1186; H37
      GRAY; VONGES
    - Correspondance militaire de l'administration municipale de Gray. 1 liasse, 163 pièces papier., 1790-an III; 279 Edepot 1187; H38
    - Correspondance militaire de la municipalité de Gray. 1 liasse, 232 pièces papier., An IV-an IX; 279 Edepot 1188; H39
    - Correspondance militaire de la municipalité de Gray (an IX-an XIV). Répertoire de la correspondance militaire (an XII-1809). 1 liasse, 1 cahier et 207 pièces papier., An X-1809; 279 Edepot 1189; H40